de: Crimpart der Dochtlasche: Doppel-Crimp; Offen (muss gecrimpt werden); Vorgecrimpt; Einzel-Crimp; Mit Loch (zentriert); Ohne Loch; Andere
zh-TW: 燭芯底座壓接類型: 雙重壓接; 開口 (需壓接); 預先壓接; 單次壓接; 有孔 (置中); 無孔; 其他
cs: Typ nalisování/krimpování plíšku knotu: Dvojité zalisování; Otevřené (vyžaduje zalisování); Předlisované; Jednoduché zalisování; S otvorem (uprostřed); Bez otvoru; Jiné
es: Tipo de engarce de la pestaña de la mecha: Engarce doble; Abierto (requiere engarce); Preengarzado; Engarce simple; Con agujero (centrado); Sin agujero; Otro
ja: ウィックタブ圧着タイプ: ダブルクリンプ; オープン (クリンプ必要); プレクリンプ; シングルクリンプ; 穴付き (中央); 穴なし; その他
hr-HR: Vrsta krimpiranja Wick kartice: Dvostruko stisnut; Otvoren (zahtijeva stiskanje); Unaprijed stisnut; Jednostruko stisnut; S rupom (na sredini); Bez rupe; Ostalo
it: Tipo di crimpatura per stoppino: A doppia graffatura; Aperta (richiede graffatura); Pregraffata; A graffatura singola; Con foro (centrato); Senza foro; Altro
pt-PT: Tipo de cravação da base do pavio: Crimpagem dupla; Aberto (requer crimpagem); Pré-crimpado; Crimpagem simples; Com furo (centrado); Sem furo; Outro
nl: Lont lipje krimpverbinding: Dubbel gekrompen; Open (moet nog gekrompen worden); Voorgekrompen; Enkel gekrompen; Met gat (gecentreerd); Zonder gat; Overig
da: Krympetype for vægefod: Dobbeltkrympet; Åben (kræver krympning); Forkrympet; Enkeltkrympet; Med hul (centreret); Uden hul; Andet
pl: Typ zacisku blaszki knota: Podwójne zaciśnięcie; Otwarty (wymaga zaciśnięcia); Wstępnie zaciśnięty; Pojedyncze zaciśnięcie; Z otworem (na środku); Bez otworu; Inne
ru: Тип обжима крепежной пластины фитиля: Двойной обжим; Открытый (требует обжима); Предварительно обжатый; Одинарный обжим; С отверстием (по центру); Без отверстия; Другое
ro-RO: Tipul de sertizare al bazei metalice a fitilului: Sertizare dublă; Deschis (necesită sertizare); Pre-sertizat; Sertizare simplă; Cu orificiu (centrat); Fără orificiu; Altele
sv: Typ av krympning för vekflik: Dubbelklämd; Öppen (kräver klämning); Färdigklämd; Enkelklämd; Med hål (centrerat); Utan hål; Övrigt
vi: Loại tab bấc: Bóp đôi; Mở (cần bóp); Bóp sẵn; Bóp đơn; Có lỗ (ở giữa); Không lỗ; Khác
en: Wick tab crimp type: Double-crimp; Open (requires crimping); Pre-crimped; Single-crimp; With hole (centered); Without hole; Other
fi: Sydänlangan pohjalaatan puristustyyppi: Kaksoispuristus; Avoin (vaatii puristuksen); Esipuristettu; Yksittäispuristus; Reiällinen (keskitetty); Reiätön; Muu
bg-BG: Tип на кримпване на металната основа (таб) на фитила: Двойно кримпване; Отворен (изисква кримпване); Предварително кримпван; Единично кримпване; С отвор (в центъра); Без отвор; Друго
lt-LT: Dagties laikiklio užspaudimo tipas: Dvigubo užspaudimo; Atviras (reikia užspausti); Iš anksto užspaustas; Viengubo užspaudimo; Su skyle (centre); Be skylės; Kita
th: ไส้ตะเกียง ชนิดจีบ: หนีบคู่; แบบเปิด (ต้องหนีบ); หนีบสำเร็จรูป; หนีบเดี่ยว; มีรู (ตรงกลาง); ไม่มีรู; อื่นๆ
sl-SI: Vrsta stiskanja podstavka za stenj: Dvojno stiskanje; Odprto (zahteva stiskanje); Predhodno stisnjeno; Enojno stiskanje; Z luknjo (na sredini); Brez luknje; Drugo
sk-SK: Typ s lisovaným výstupkom na knôte: Dvojité lisovanie; Otvorené (vyžaduje lisovanie); Predlisované; Jednoduché lisovanie; S otvorom (v strede); Bez otvoru; Iné
ko: 심지 탭 압착 유형: 이중 크림프; 개방형(크림핑 필요); 사전 크림핑 처리; 단일 크림프; 구멍 있음(중앙 정렬); 구멍 없음; 기타
nb: Vekeholderens krympetype: Dobbelkrymp; Åpen (krever krymping); Ferdigkrympet; Enkelkrymp; Med hull (sentrert); Uten hull; Annet
zh-CN: 灯芯夹压接类型: 双重压接; 开放式（需压接）; 预压接; 单重压接; 有孔（居中）; 无孔; 其他
pt-BR: Presilha de pavio tipo de crimpagem: Crimpagem dupla; Aberta (requer crimpagem); Pré-crimpada; Crimpagem simples; Com furo (centralizado); Sem furo; Outra
hu: Kanóc fül krimpelő típus: Duplán roppantott; Nyitott (roppantást igényel); Előre roppantott; Szimplán roppantott; Lyukasztott (középen); Lyuk nélküli; Egyéb
el: Τύπος πτύχωσης της μεταλλικής βάσης του φυτιλιού: Διπλής πτύχωσης; Ανοιχτό (απαιτεί πτύχωση); Προπτυχωμένο; Μονής πτύχωσης; Με οπή (στο κέντρο); Χωρίς οπή; Άλλο
tr: Fitil sekme kıvırma tipi: Çift kıvrımlı; Açık (kıvırma gerektirir); Önceden kıvrılmış; Tek kıvrımlı; Delikli (ortalanmış); Deliksiz; Diğer
fr: Type de sertissage du support de mèche: Sertissage double; Ouvert (nécessite un sertissage); Pré-serti; Sertissage simple; Avec trou (centré); Sans trou; Autre